臺灣宜蘭地方法院民事簡易判決
111年度羅簡字第107號
原      告  嘉聯資產管理有限公司

法定代理人  梁家源  


被      告  亞鑫營造有限公司

兼上一人
法定代理人  李紹平  
上列當事人間確認出資額存在事件，本院於民國111年5月17日言
詞辯論終結，判決如下：
    主  文
一、確認被告李紹平對被告亞鑫營造有限公司有新臺幣（下同）
    50萬元之出資額存在。
二、訴訟費用5,400元由被告負擔。
    事實及理由
一、原告起訴主張：原告前對被告李紹平聲請強制執行，經本院
    以109年度司執字第4778號求償債務強制執行事件（下稱系
    爭執行事件）受理在案，並於109年3月19日就被告李紹平對
    被告亞鑫營造有限公司出資額（下稱系爭出資額）向被告亞
    鑫營造有限公司發執行命令。詎料被告亞鑫營造有限公司竟
    就被告李紹平對其無任何出資額為由聲明異議，為避免原告
    債權受償受到延宕，原告就系爭出資額之存否自有確認利益
    。為此，爰依強制執行法第120條第2項及民事訴訟法第247
    條第1項規定，提起本件訴訟等語，並聲明：如主文第1項所
    示。
二、被告則以：不否認被告李紹平對於被告亞鑫營造有限公司有
    1981萬8,000元之出資額存在，但原告與被告李紹平間之債
    權債務關係仍有爭執等語，並聲明請求駁回原告之訴。
三、得心證之理由：
　㈠按確認法律關係之訴，非原告有即受確認判決之法律上利益
    者，不得提起之；確認證書真偽或為法律關係基礎事實存否
    之訴，亦同，民事訴訟法第247條第1項定有明文。又所謂即
    受確認判決之法律上利益，係指法律關係之存否不明確，原
    告主觀上認其在法律上之地位有不安之狀態存在，且此種不
    安之狀態，能以確認判決將之除去者而言（最高法院52年度
    台上字第1240號裁判意旨參照）。經查，原告主張對被告李
    紹平以系爭執行事件聲請執行系爭出資額，但被告李紹平為
    法定代理人之被告亞鑫營造有限公司就本院執行命令聲明異
    議，顯然原告與被告間就有無系爭出資額存在有所爭執，且
    影響原告後續執行程序，是原告於法律上之地位有不安之狀
    態存在，且此種不安之狀態，能以確認判決將之除去，是原
    告提起本件確認訴訟，有受確認判決之法律上利益，合先敘
    明。
　㈡再按，公司設立登記後，有應登記之事項而不登記，或已登
    記之事項有變更而不為變更之登記者，不得以其事項對抗第
    三人，公司法第12條定有明文；又按有限公司資本總額，應
    由各股東全部繳足，不得分期繳款或向外招募；有限公司章
    程應載明股東姓名或名稱、資本總額及各股東出資額，公司
    法第100條、第101條第1項第3款、第4款分別定有明文。經
    查，被告亞鑫營造有限公司屬有限公司，於82年7月8日設立
    登記，資本額為22,500,000元，董事為被告李紹平，出資額
    為1981萬8,000元，此有經濟部商工登記公示查詢服務資料
    可憑（見本院卷第19頁至第21頁）。顯見被告李紹平對被告
    亞鑫營造有限公司，確有出資額1981萬8,000元存在。被告
    李紹平固辯稱與原告間之債權債務尚有爭執，但此部分並無
    礙原告本件確認訴訟之主張。且被告李紹平亦自承其個人對
    被告亞鑫營造有限公司至少有50萬元之出資額等語（見本院
    卷第222頁），是原告提起本件確認之訴，請求確認被告李
    紹平於被告亞鑫營造有限公司之出資額於50萬元之範圍內存
    在，為有理由，應予准許。
四、訴訟費用負擔之依據：民事訴訟法第78條。
中　　華　　民　　國　 111　　年　　 5　　月　　31　　日
                    羅東簡易庭  法　官　蔡仁昭
以上正本係照原本作成。
如對本判決上訴，須於判決送達後20日之不變期間內，向本院
提出上訴狀。
如委任律師提起上訴者，應一併繳納上訴審裁判費。
中　　華　　民　　國　 111　　年　　 5　　月　　31　　日
                    　　　　　　書記官　劉婉玉
 計    算    書
項        目          金      額（新臺幣）      備    註
第一審裁判費               5,400元
合        計               5,400元